【裁判字號】    92,家抗,10
【裁判日期】    920127
【裁判案由】    繼承遺產
【裁判全文】
臺灣高等法院臺中分院民事裁定  九十二年度家抗字第一○號
      抗  告  人  乙○○
      代  理  人  李夢雪
右當事人間繼承遺產事件，抗告人對於中華民國九十二年一月三日臺灣南投地方法院
院九十一年聲繼字第八號裁定提起抗告，本院裁定如左：
      主      文
抗告駁回。
抗告程序費用由抗告人負擔。
      理      由
一、按被繼承人為大陸地區人民者，關於繼承，依該地區之法律，但在臺灣地區之遺
    產，適用臺灣地區之法律，臺灣地區與大陸地區人民關係條例第六十條定有明文
    。惟按我國民法第一千一百四十八條前段規定，繼承人自繼承開始時，除本法另
    有規定外，承受被繼承人財產上之一切權利義務。同法第一千一百三十八條規定
    ，遺產繼承人，除配偶外，依左列順序定之：(一)直系血親卑親屬。(二)父母。(三)
    兄弟姐妹。(五)祖父母。故兄弟姐妹均為我國法所定之繼承人。
二、本件抗告人於原審法院聲明意旨略以：甲○○○○○○係民國（下同）十四年二
    月八日出生，生前設籍南投縣竹山鎮○○路一之四號，於八十九年十一月四日死
    亡。抗告人為被繼承人之四弟，居住大陸地，依法對於甲○○○○○○在台灣地
    區之遺產有繼承權。爰依台灣地區與大陸地區人民關係條例第六十六條暨施行細
    則第四十三條規定，檢具被繼承人除戶戶籍謄本、繼承系統表及經財團法人海峽
    交流基金會驗證之大陸地區遼寧省撫順市公證處作成之親屬關係公證書暨委託書
    、大陸地區常住人口登記卡等文件，向原法院聲明繼承之意思表示等情。
三、經查，本件抗告人主張其等為甲○○○○○○在大陸地區之弟，固據提出大陸地
    區遼寧省撫順市公證處（二００二）撫證字第一一三九七號親屬關係公證書、財
    團法人海峽交流基金會（九一）核字第０四九九三三號證明書各一份為證。惟查
    甲○○○○○○之生父為不詳，其生母為張氏，有戶籍謄本一份附於原法院卷第
    七頁可稽。與抗告人所提出之親屬關係公證書上所載甲○○○○○○之生父為陸
    忠良、生母為陸張氏者不符，是上開公證書尚不足以證明抗告人為甲○○○○○
    ○之弟，況倘依抗告人所陳被繼承人係去大陸探親返台後，為認祖歸宗始更正自
    己之姓氏為「陸」，則何以不於戶政機關資料上一併更正其生父及生母之資料，
    是以依上開抗告人目前卷內所提資料，尚難認其係甲○○○○○○之法定繼承人
    ，則其本於臺灣地區與大陸地區人民關係條例第六十六條之規定，向原法院為繼
    承之表示，尚非有據，其聲明繼承於法不合，不能准許，原法院因而駁回抗告人
    之聲明，核無違誤，抗告意旨指摘原裁定不當，求予廢棄，非有理由，應予駁回
    。
四、依非訟事件法第二十八條，民事訴訟法第四百九十二條第一項、第九十五條、第
    七十八條裁定如主文。
中      華      民      國    九十二    年      一      月    二十七    日
~B1家事法庭審判長法  官  黃永泉
~B2                法  官  翁芳靜
~B3                法  官  蔡秉宸
右為正本係照原本作成。
不得再抗告。
~B                書記官  蕭玉真
中      華      民      國    九十二    年      一      月    二十九    日
                                                                        Ｂ


司法院資訊處製作；財團法人民間司法改革基金會備份。
